臺灣臺中地方法院刑事判決　　　　　　 94年度簡上字第563號
上　訴　人　乙○○
即　被　告
　　　　　　　　　　之2
上上訴人因違反保護令案件，不服本院簡易庭民國94年7月25日
94年度簡字第38號第一審刑事簡易判決（聲請簡易判決處刑案號
：台灣台中地方法院檢察署93年度偵字第15976號），提起上訴
，本院管轄之第二審合議庭判決如下：
    主  文
上訴駁回。
    犯罪事實及理由
一、犯罪事實：乙○○係甲○○之配偶，二人間有家庭暴力防治
    法第3條第1款所定之家庭成員關係。乙○○曾於民國92年11
    月6日經本院依家庭暴力防治法第13條規定，以92年度家護
    字第1004號民事通常保護令（下稱系爭保護令）裁定令其不
    得對甲○○實施身體上或精神上不法侵害之行為、不得直接
    或間接對於甲○○為騷擾行為，系爭保護令之有效期間至93
    年11月5日止，詎乙○○於收受系爭保護令後，猶基於違反
    系爭保護令之概括犯意，先後於：(一)93年7月4日14時許，在
    其位於台中市○○區○○路2段566之5號13樓之2住處，與甲
    ○○因細故發生口角，遂拿起餐桌上之瓷杯1個（未扣案）
    朝甲○○身上砸去，致甲○○受有右手中指割傷之傷害（傷
    害部分未據告訴），對甲○○實施身體上不法侵害及直接騷
    擾之行為；(二)93年10月27日21時許，在其上開住處，因細故
    與甲○○發生爭執，以鎖匙1支（未扣案）敲打甲○○頭部
    並以徒手毆打甲○○之背部（未成傷），對甲○○實施身體
    上不法侵害及直接騷擾之行為；(三)93年11月1日23時30分許
    ，在其上開住處客廳，與甲○○因金錢問題發生口角，徒手
    毆打甲○○臉部，致甲○○因受有顏面挫傷併口唇約1公分
    撕裂傷、門牙鬆動之傷害，對甲○○實施身體上不法侵害及
    直接騷擾之行為，連續違反系爭保護令所為不得對甲○○實
    施身體上不法侵害與禁止直接騷擾之規定。案經甲○○訴由
    台中市警察局第六分局報請台灣台中地方法院檢察署檢察官
    偵查後，聲請簡易判決處刑。
二、訊據上訴人即被告乙○○矢口否認上開犯行，辯稱：93年7
    月4日14時許，實係伊持甲○○洗好的杯子倒水飲用，卻因
    杯子尚有油漬殘留滑手，不慎掉落地面，並未持杯子丟擲甲
    ○○；93年10月27日21時許，伊要與同事外出，才持鑰匙碰
    甲○○身體告訴她，並未毆打甲○○；93年11月1日23時，
    是甲○○自己轉頭時撞倒柱子，並未毆打甲○○，伊會於原
    審承認犯罪事實，是因為對保護令之內容不瞭解，且原審量
    刑過重云云。惟查：上開犯罪事實，業據被害人甲○○於警
    詢、偵訊時指述綦詳，並經上訴人於原審審理中坦承不諱（
    本院93年度易字第2626號卷第39頁），復有林新醫院診斷證
    明書、本院92年度家護字第1004號民事通常保護令在卷可稽
    。上訴人雖於本院審理中更以前詞為辯，然上訴人自承係任
    公職退休，當有相當之智識水準，對於上開民事通常保護令
    所規定之內容：「相對人（即被告）不得對被害人（即甲○
    ○）實施身體上或精神上不法侵害之行為；相對人不得直接
    或間接對於被害人為騷擾行為」，實難諉為不瞭解；況夫妻
    相處應相互體諒尊重，上訴人持瓷杯砸向被害人之行為，及
    以鑰匙敲擊被害人身體之行為，均已對被害人實施家庭暴力
    並構成直接之騷擾，難認為無違反保護令之犯行；又依據診
    斷證明書之記載，被害人受傷部位為：「顏面挫傷併有上唇
    約1公分撕裂傷、門牙鬆動」，上唇及門牙均非人類臉部突
    出之部位，若被害人轉頭時不慎撞擊柱子，受傷部位也應為
    臉部較突出之部位例如鼻樑、額角等，當不至於撞擊上唇及
    門牙，是上訴人上開辯稱，與常理不符，不足採信。本件事
    證明確，被告犯行堪以認定。
三、上訴人與被害人甲○○係夫妻，具有家庭暴力防治法第3條
    第1款所定之家庭成員關係。是核上訴人所為，係犯家庭暴
    力防治法第50條第1款、第2款之違反保護令罪。又上訴人先
    後3次違反系爭保護令犯行，時間緊接，觸犯構成要件相同
    之罪名，顯係基於概括之犯意反覆為之，為連續犯，應依刑
    法第56條之規定論以一罪，並加重其刑。原審適用家庭暴力
    防治法第50條第1款、第2款、刑法第11條前段、第56條、第
    41 條第1項前段，罰金罰鍰提高標準條例第2條規定，判處
    上訴人拘役55日，及諭知如易科罰金之折算標準，經核其認
    事用法均無違誤，量刑亦屬妥適，上訴意旨猶執前詞指摘原
    判決不當云云，並無理由，應予駁回。
據上論斷，應依刑事訴訟法第455條之1第1項、第3項、第364條
、第368條，判決如主文。
本案經檢察官丙○○到庭執行職務。
中　　華　　民　　國　　94　　年　　10　　月　　31　　日
                  刑事第二庭    審判長法  官  蔡名曜
                                      法  官  林金灶
                                      法  官  陳姵君
上正本證明與原本無異。
本件不得上訴。
                                      書記官  劉文永
中　　華　　民　　國　　94　　年　　10　　月　　31　　日
附錄本案論罪科刑法條全文
家庭暴力防治法第五十條：
違反法院依第十三條、第十五條所為之下列裁定者，為本法所稱
之違反保護令罪，處三年以下有期徒刑、拘役或科或併科新臺幣
十萬元以下之罰金：
一、禁止實施家庭暴力行為。
二、禁止直接或間接騷擾、接觸、通話或其他聯絡行為。
三、命遷出住居所。
四、遠離住居所、工作場所、學校或其他特定場所。
五、命完成加害人處遇計劃：戒癮治療、精神治療、心理輔導或
其他治療、輔導。
